臺灣宜蘭地方法院民事判決　九十一年訴字第一一一號
　　原　　　告　甲○○
　　法定代理人　乙○○
　　被　　　告　丙○○
右當事人間請求損害賠償事件，本院判決如左：
    主      文
被告應給付原告新台幣肆拾參萬柒仟陸佰柒拾肆元，及自民國九十一年五月十八日起
至清償日止，按年息百分之五之利息。
原告其餘之訴駁回。
訴訟費用由被告負擔五分之四；餘由原告負擔。
本判決第一項於原告以新台幣壹拾肆萬伍仟元為被告供擔保後，得假執行。
原告其餘假執行之聲請駁回。
    事      實
甲、原告方面：
  一、聲明：
    （一）被告應給付原告新台幣（下同）五十四萬四千四百元，及自民國九十一年
          五月十八日起至清償日，按年息百分之五之利息。
    （二）訴訟費用由被告負擔。
    （三）原告願供擔保，請准宣告為假執行
  二、陳述：
    （一）緣被告飼養具攻擊性之中型犬一隻為寵物，於九十年八月十二日下午五時
          十五分許，竟疏於注意，讓該犬出入宜蘭縣三星鄉○○街時，未為適當之
          防護措施，致該犬在宜蘭縣三星鄉○○街八十三號原告住家騎樓前咬傷原
          告，造成原告臉頭部及臉部咬傷四處（15×1×1公分、5×1×1公分、1×
           0.5×0.2公分、2×0.5×0.2公分）。前開事實，業經台灣宜蘭地方法院
          檢察署對被告提起公訴。被告因過失不法侵害原告身體，依侵權行為法律
          關係應負損害賠償責任。
    （二）請求項目分述如下：
    （１）醫療費用：自九十年八月十二日受傷日起至同年月十六日止共住院五天，
          嗣因接受疤痕形成手術，自九十一年四月十六日起至同年四月十八日止共
          住院三日，已支付醫藥費七萬多元，其後尚需進行疤痕重建手術，預估費
          用約五萬多元。二者合計十三萬元。
    （２）看護費用：自九十年八月十二日起至同年月十六日止共住院五天，及自九
          十一年四月十六日起至同年四月十八日止共住院三日，合計共住院八天，
          看護費用每天一千八百元，共計一萬四千四百元。
    （３）精神慰撫金：原告於事故發生時年紀甚小（八十七年九月十四日生），因
          被告之過失造成身體受有前開嚴重傷害，顏面留下疤痕，其身體及精神上
          亦承受極大的痛苦，故請求非財產上損害金額四十萬元。
  三、證據：提出：受傷照片、住院許可單各一件、診斷證明書三件、醫療費用收據
      十一件為證。
乙、被告方面：未於言詞辯論期日到庭，亦未提出書狀作何聲明或陳述。
丙、本院依職權調閱本院九十一年度羅簡字第三０號過失傷害刑事卷宗，並向羅東聖
    母醫院函查原告因本件傷害所支出之醫療費用、進行整型手術之必要性及所需費
    用，及向財政部臺灣省北區國稅局羅東稽徵所、宜蘭縣稅捐稽徵處羅東分處調取
    被告於八十八、八十九年度之報稅資料及財產狀況。
    理      由
一、本件被告受合法之通知，無正當理由，未於言詞辯論期日到場，核無民事訴訟法
    第三百八十六條各款所列情形，爰依原告之聲請，由其一造辯論而為判決。
二、本件原告於起訴時請求被告應給付原告六十七萬八千一百七十四元，及自附帶民
    事起訴狀繕本送達被告翌日起至清償日止，按年息百分之五計算之利息。嗣於審
    理中減縮其聲明為請求被告應給付原告五十四萬四千四百元，及自九十一年五月
    十八日起至清償日止按年息百分之五之利息。因屬減縮應受判決事項之聲明，應
    予准許。
三、原告起訴主張：被告飼養具攻擊性之中型犬一隻為寵物，於九十年八月十二日下
    午五時十五分許，竟疏於注意，使於該犬出入宜蘭縣三星鄉○○街時，未為適當
    之防護措施。致該犬在宜蘭縣三星鄉○○街八十三號原告住家騎樓前咬傷原告，
    造成原告臉頭部及臉部咬傷四處（15×1×1公分、5×1×1公分、1×0.5×0.2公
    分、2×0.5×0.2公分），並經台灣宜蘭地方法院檢察署提起公訴之事實，業據
    其提出與其所述相符之診斷證明書、受傷照片為證。被告因前開過失行為造成原
    告受傷，而經本院以九十一年度羅簡字第三０號簡易判決判處拘役拘役五十日確
    定，亦經本院依職權調閱前開刑事卷宗（含台灣宜蘭地方法院檢察署九十年度偵
    字第二八八一號及宜蘭縣警察局三星分局星警刑字第一六九０偵查卷）到院細閱
    無訛，堪信為真實。
四、按動物加損害於他人者，由其占有人負損害賠償責任。但依動物之種類及性質，
    已為相當注意之管束，或縱為相當注意之管束而仍不免發生損害者，不在此限。
    民法第一百九十條第一項分別定有明文。查本件肇事之中型犬乃為被告所飼養，
    依本院調閱九十一年度羅簡字第三０號刑事卷宗（含台灣宜蘭地方法院檢察署九
    十年度偵字第二八八一號偵查卷及宜蘭縣警察局三星分局星警刑字第一六九０偵
    查卷）卷附之動物照片所示，其體型壯碩，具有攻擊性，則被告使該犬在開放之
    公眾場所活動，自應注意有人隨伴，或安置嘴部束縛器具等適當防護措施，以資
    管束、防止動物攻擊他人，詎被告竟未為任何防護措施，致該犬在宜蘭縣三星鄉
    ○○街八十三號原告住家騎樓前咬傷年僅三歲之原告，則被告對管束其所飼養之
    寵物顯有過失，亦堪予認定。
五、被告過失不法侵害原告之身體，既經認定，對於原告因而所受之損害，依民法第
    一百九十條、第一百九十三條、第一百九十五條，自應負賠償責任。茲就原告請
    求被告賠償費用應否准許，分述如次：
    （１）醫療費用：原告自九十年八月十二日受傷日起至同年月十六日止共住院
          五天，同年八月二十一日、二十四日、二十七日、同年九月二十一日、二
          十五日續因前開傷勢至該院門診，嗣因接受疤痕形成手術，自九十一年四
          月十六日起至同年四月十八日止共住院三日，出院後於九十年三月二十五
          日、四月二十五日門診。以上共實際支付六萬七千五百零七元，有原告提
          出之醫療費用收據，並有羅東聖母醫院函送之住院病患及門診病患醫療費
          用清單在卷可按。又其中上開金額中之六萬四千二百三十三元乃原告進
          行疤痕形成手術所支出，目前原告仍留有疤痕有再次進行修疤形成手術之
          可能，而原告於進行前開手術前之九十一年三月二十五日至羅東聖母醫院
          求診，當時醫囑其後接受修疤成形手術之費用預估十二萬元，亦即原告將
          來因前開手術尚需支出之差額為五萬五千七百六十七元，亦有診斷證明書
          附卷為佐，自應認原告對此差額得預為請求。前開二項合計十二萬三千
          二百七十四元，堪認係屬治療上之必要費用，自應屬原告之損失，得請求
          如數賠償，逾此部分之六千七百二十六元，則無依據，尚難准許。
    （２）看護費用：原告主張其因前開傷害而分別於九十年八月十二日起至同年月
          十六日止住院五天、九十一年四月十六日起至同年四月十八日止住院三日
          ，共八天須經看護，每天為此增加一千八百元生活支出，被告並未到庭爭
          執或具狀陳述其意見，且依原告之傷勢及年紀確無從自力料理住院期間之
          生活起居，而有看護照顧之必要性，核其主張住院之日數、金額尚無不合
          ，則原告主張其增加生活支出一萬四千四百元，應可採信。
    （３）精神慰藉金：查原告為八十七年九月十四日生，受傷時尚未滿三歲，遭犬
          以利齒咬傷臉部及頭部四處（15×1×1公分、5×1×1公分、1×0.5×0.2
          公分、2×0.5×0.2公分），且依原告提出之照片所示，初受傷時左側頭
          頂皮綻肉開，傷勢甚為嚴重，造成術後仍須再進行疤痕成形手術，已如前
          述，且依其受傷之過程及方式，將致其幼小心靈對動物產生一定程度之恐
          懼，又其傷勢對容貌、外觀、將來求偶，亦會殘留不良影響，故原告之身
          體、精神自受有極大痛苦，而被告為四十四年二月十日生，投資經營開設
          瓦斯行，本院斟酌實際情況及兩造之身分、地位，資力等情況，認原告請
          求四十萬元過高，應予核減為三十萬元，方屬公允，逾此數額之請求，為
          無理由。
六、綜上，原告主張因被告侵權行為而受有損害，其請求被告應給付四十三萬七千六
    百七十四元之損害，及自九十一年五月十八日起至清償日，按年息百分之五之利
    息，為有理由，應予准許。逾此部分請求，則無依據，應予駁回。
七、原告陳明願供擔保，聲請宣告假執行，經核其勝訴部份，核無不合，爰酌定相當
    之擔保金額宣告之；其餘假執行之聲請，因訴之駁回而失所附麗，不予准許。
據上論結，本件原告之訴為一部有理由，一部無理由，依民事訴訟法第三百八十五條
第一項、第七十九條但書、第三百九十條第二項，判決如主文。
中　　　華　　　民　　　國　　九十一　　年　　　六　　　月　　二十八　　日
                                  臺灣宜蘭地方法院民事庭
~B法　　　官　林翠華
右為正本，係照原本作成。
如對本判決上訴須於收受送達後廿日內向本院提出上訴狀(須附繕本)。
中　　　華　　　民　　　國　　九十一　　年　　　七　　　月　　　一　　　日
~B法院書記官　沈峰巨
